臺灣南投地方法院民事裁定
111年度亡字第2號
聲  請  人  賴曾亮  

相  對  人
即  失蹤人  曾春發  

上列聲請人因聲請宣告失蹤人曾春發死亡事件，本院裁定如下：
    主  文
一、准對失蹤人曾春發（男，民國0年00月0日生，身分證統一編
    號：Z000000000號，原住南投縣水里鄉城中村市○巷00號）
    為宣告死亡之公示催告。
二、該失蹤人曾春發應於本公示催告公告之翌日起3個月內，向
    本院陳報現尚生存，如不陳報，本院將宣告其為死亡。
三、無論何人，凡知該失蹤人曾春發之生死者，均應於上開期間
    內，將其所知之事實，陳報本院。
    理  由
一、按失蹤人失蹤滿7年後，或失蹤人為80歲以上者，於失蹤滿3
    年後，或失蹤人為遭遇特別災難者，於特別災難終了滿1年
    後，法院得因利害關係人或檢察官之聲請，為死亡之宣告，
    民法第8條定有明文。又法院准許宣告死亡之聲請者，應公
    示催告。公示催告，應記載下列各款事項：一、失蹤人應於
    期間內陳報其生存，如不陳報，即應受死亡之宣告。二、凡
    知失蹤人之生死者，應於期間內將其所知陳報法院。前項公
    示催告應公告之，並應揭示於法院公告處、資訊網路及其他
    適當處所；法院認為必要時，並得命登載於公報或新聞紙，
    或用其他方法公告之。報明期間，自前項揭示之日起，應有
    6個月以上。但失蹤人滿百歲者，其陳報期間，得定為自揭
    示之日起2個月以上，家事事件法第156條、第130條第3項至
    第5項分別定有明文。次按民法第8條規定所稱失蹤，係指失
    蹤人離去其最後住所或居所，而陷於生死不明之狀態。至「
    生死不明」並非絕對而係相對的狀態，僅須聲請人、利害關
    係人及法院不知其行蹤，即為失蹤。
二、聲請意旨略以：聲請人之外祖父即相對人曾春發（男，民國
    0年00月0日生，身分證統一編號：Z000000000號，原住南投
    縣水里鄉城中村市○巷00號）約於64年間因不明原因失蹤，
    經家人報案協尋，均無所獲，後經查知相對人曾於92年間經
    撤銷協尋，然相對人仍音訊全無、生死不明，聲請人嗣於10
    3年3月19日再度報案協尋，迄今仍無所獲，為此聲請宣告相
    對人死亡等語。
三、經查，聲請人主張之前開事實，業據其提出戶籍謄本、南投
    縣政府警察局集集分局水里分駐所受（處）理案件證明單、
    親屬系統表、光碟等件為證。而相對人查無入出境、全民健
    康保險、勞工保險投保資料，且無申辦電話使用，亦無刑案
    及在監在押紀錄，有本院職權查詢之入出境資訊連結作業、
    法務部─健保資訊連結作業查詢紀錄、勞保局被保險人投保
    資料查詢、臺灣高等法院出入監簡列表、被告前案紀錄表、
    電信資訊連結作業系統結果等件在卷為憑。復經本院函請南
    投縣政府警察局集集分局派員訪查結果，相對人迄今尚未尋
    獲，且至相對人戶籍地訪查，已無門牌，實地訪查村長賴龍
    德，表示未曾見過相對人，鄰居洪進寬則表示小時候曾聽過
    或看過相對人，但長大後就未再看過相對人等語，有該局11
    1年4月8日投集警防字第1110004687號函及該函檢附之失蹤
    人口系統-資料報表、訪談內容紀錄表附卷可佐，又依前述
    失蹤人口系統-資料報表記載，相對人雖有於92年2月13日尋
    獲之紀錄，然因資料已逾保存期限，故無法查知當時尋獲之
    情形，亦有該局111年5月10日投集警防字第1110006676號函
    在卷可稽，而相對人此後仍無消息，堪認相對人至遲於92年
    2月14日起，離去其住所且未與任何家人至親聯絡，其陷於
    生死不明之狀態已逾3年，聲請人請求對相對人為死亡宣告
    之公示催告，自無不當，應予准許，爰依上揭規定，裁定如
    主文。
中　　華　　民　　國　　111 　年　　5 　　月　　13　　日
                                臺灣南投地方法院家事法庭
                                          法　官　柯伊伶
以上正本係照原本作成。
如對本裁定抗告須於裁定送達後10日內向本院提出抗告狀，並應
繳納抗告費新臺幣1,000元整。
中　　華　　民　　國　　111 　年　　5 　　月　　13　　日
                                          書記官 白淑幻